

CONTACTEZ-MOI

Tél: 06 09 37 28 82

E-mail: christian_ly@outlook.fr

Porfolio: www.lychristian.fr

www.linkedin.com/in/christian-ly

https://github.com/ltlchristian

COMPÉTENCES

- Travail d'équipe
- Polyvalence
- Rigueur
- Adaptif
- Autonome

LANGUES

• Anglais (professionnel)

CHRISTIAN LY

DÉVELOPPEUR FULLSTACK JS

Développeur fullstack javascript ayant travaillé plus de 5 ans en équipe agile méthode scrum, je souhaite me spécialiser plus dans le dévelopement Front-end et serais ravi de pouvoir échanger avec vous et vous démontrer ma motivation.

EXPÉRIENCE PROFESSIONNELLE

DÉVELOPPEUR FULLSTACK JS

BOOTCAMP FULLSTACK JS - KODYNEO | Mars 2022 - Mai 2022

- Réalisation de projets web MERN
- Réalisation de projets mobiles avec React native/Expo

<u>Langages & Outils</u>: Javascript, React, React Native, Html, Css, Bootstrap, Nodejs, Express, Mongodb, Mongoose, Git, Discord, Teams, Gestion de projet agile Scrum, Trello

INGENIEUR DEVELOPPEMENT

SFR BUSINESS | Avril 2011 - Déc 2021

- Développement et maintenance évolutive de l'interface web d'administration pour le portail vocal et centre d'appels
- Développement et maintenance évolutive de l'interface web bandeau agent pour la prise d'appel
- Réalisation d'une application web de collecte pour la réforme des numéros spéciaux
- Reprise, développement et maintenance de l'extranet contact center

<u>Langages & Outils</u>: Javascript, Angularjs, Angular, Html, Css, Nodejs, Express, Mongodb, Mongoose, Typescript, Python, Java, Extjs, Sql, Elasticsearch, Mocha, Jasmine, Karma, Protractor, Git, Gitlab, Jenkins, Npm, Docker, Jira, Scrum, Teams

ANALYSTE PROGRAMMEUR

JET MULTIMEDIA FRANCE/SFR BUSINESS | Avril 2000 - Mars 2011

 Réalisation et maintenance évolutive de projets de centre d'appels et audiotels pour des grands comptes (DILA, TOTAL, OCP, ANPE, IKEA, AIRLIQUIDE...)

Langages & Outils: Xml, Vxml, Php, Sql

ANALYSTE PROGRAMMEUR

JET TELEMATIQUE / JET ON LINE | Nov 1997 - Mars 2000 Réalisation et maintenance de projets minitels

FORMATION

IUP Génie des systèmes industriels d'Angers en 1995 à Angers Bac E Mathématiques et Technique en 1990 à Cholet